DESARROLLADOR FRONT END

DIEGO POLO RADA



INFORMACIÓN DE CONTACTO

- diegopolorada@gmail.com
- Medellín, Colombia
- 3024400044
- linkedin.com/in/diegopolorada/

HABILIDADES

- HTML
- CSS
- Javascript
- Typescript
- Angular JS
- React JS
- NODEJS
- GIT
- SQL

IDIOMAS

Español | Nativo

PERFIL

Soy desarrollador de software con experiencia en el desarrollo de aplicativos web utilizando tecnologías como AngularJS y ReactJS. Me caracterizo por ser una persona proactiva, responsable, focalizada en el cumplimiento de los objetivos, con un alto índice de resolución de problemas y creatividad al momento crear estrategias innovadoras.

EXPERIENCIA

AUX. DE DESARROLLO DE SOFTWARE

Masivo de occidente S.A.S. Medellín | Ago 2022 - Abr 2023

Desarrollé un RPA con Python cuya misión era tomar los mensajes de un sistema de comunicación por texto, clasificarlo por prioridad y destinatario. Estos mensajes viajarían desde el RPA al backend con express y por ultimo a una interfaz de usuario con Angular JS

APRENDIZ EN DESARROLLO DE SOFTWARE

Masivo de occidente S.A.S. Medellín | Ene 2022 - Jul 2022

He trabajado en el desarrollo de una aplicación web utilizando Angular para la revisión de nómina. Durante este proyecto, mi objetivo principal fue crear una solución eficiente y precisa que permitiera a los usuarios revisar y verificar la información salarial de los empleados de manera sencilla y efectiva.

DESARROLLADOR FULL STACK

Element Delta. Remoto | Abr 2021 - Ene 2022

Desarrollo de back-end con Django implementando API Rest con Rest Framework, Token Authentication y peticiones Ajax a la api desde el frontend

EDUCACIÓN

TÉCNICO EN PROGRAMACIÓN DE SOFTWARE

Servicio Nacional de Aprendizaje (SENA). Barranquilla, Colombia | Feb 2021 - Ene 2022